【裁判字號】    99,交簡上,166
【裁判日期】    991014
【裁判案由】    公共危險
【裁判全文】
臺灣臺北地方法院刑事判決           99年度交簡上字第166號
上  訴  人  甲○○
即  被  告
上列上訴人即被告因公共危險案件，不服本院臺北簡易庭中華民
國99年7 月20日99年度北交簡字第516 號第一審判決（聲請簡易
判決處刑案號：99年度偵緝字第591 號），提起上訴，本院管轄
之第二審合議庭判決如下：
    主  文
上訴駁回。
    事  實
一、甲○○前因酒後駕駛動力車輛，分別經本院以90年度北交簡
    字第898 號刑事判決判處拘役30日確定；經臺灣士林地方法
    院以91年度交簡字第1208號刑事判決判處罰金銀元2 萬元確
    定，均執行完畢。詎甲○○仍不知悔改，明知於飲酒後會產
    生反應遲鈍等影響安全駕駛之情形，卻於民國98年9 月22日
    凌晨零時許，在臺北市○○○路不詳酒店飲用啤酒後，已達
    飲用酒類不能安全駕駛動力交通工具之程度，猶駕駛車牌號
    碼8A-2292 號自用小客車上路。嗣於同日凌晨0 時46分許，
    在臺北市中正區市○○道與林森北路口為警查獲，並當場測
    得呼氣酒精濃度達每公升0.63毫克，始查知上情。
二、案經臺北市政府警察局中正第一分局報請臺灣臺北地方法院
    檢察署檢察官偵查聲請簡易判決處刑。
    理  由
一、下述用以認定上訴人即被告甲○○犯罪之被告以外之人於審
    判外之陳述，固均屬傳聞證據，惟檢察官及被告於本案言詞
    辯論終結前均未聲明異議。本院審酌此等證據資料製作時之
    情況，均查無違法不當及證明力明顯過低之瑕疵，亦認為以
    之作為證據應屬適當，爰依刑事訴訟法第159 條之5 規定，
    認有證據能力。
二、訊據被告固不否認有於上開時、地駕駛上開車輛為警攔查，
    並經警測得其呼氣酒精濃度為每公升0.63毫克等事實，惟矢
    口否認有酒後不能安全駕車之犯行，辯稱：伊在警局進行繪
    製同心圓線圖、直路行走及單腳站立等生理平衡檢測均正常
    ，足以證實其應可安全駕駛。且伊酒駕前科係在六年以前，
    現在經濟狀況不佳，就算拒絕酒測，頂多也只罰新臺幣（下
    同）6 萬元，原審量刑實屬過重而不符比例原則，請求量處
    較輕之刑云云。經查：
（一）按刑法第185 條之3 所謂之「不能安全駕駛」，係抽象危
      險犯，並不以發生具體危險為必要。而依醫學實驗證明，
      當人飲酒後，若以呼氣酒精濃度測試器測得之呼氣濃度達
      到每公升0.5 毫克時（約合體內血液中酒精濃度100mg/dl
      ），反應較慢，感覺減低，將影響駕駛；達到每公升0.75
      毫克時，思考與個性行為均會改變；達到每公升1.0 毫克
      時，步態不穩，噁心嘔吐，精神混惑不清晰；達到每公升
      1.5 毫克時，說話不清楚，感覺喪失，視力模糊；達到每
      公升2.0 毫克時，體溫與血糖均降低，肌肉控制差，甚至
      會導致癲癇發作；達到每公升3.5 毫克時，則已經神智不
      清，反射減低，甚至呼吸抑制，有行政院國軍退除役官兵
      輔導委員會臺北榮民總醫院以88年8 月5 日（88）北總內
      字第26868 號函釋明確。
（二）本案被告經警以酒精測試器檢測其呼氣酒精濃度達每公升
      0.63毫克，且本案酒測器係於98年7 月24日經檢定合格等
      事實，有呼氣酒精濃度檢定值紀錄表及經濟部標準檢驗局
      出具之合格證書各1 紙附卷可稽。又被告為警查獲時，係
      對員警指揮及交通號誌無反應或遲鈍，駕駛判斷力顯然欠
      佳，且腳步不穩，查獲過程呆滯木僵等事實，亦有刑法第
      185 條之3 案件測試觀察紀錄表1 紙在卷可查。綜上，可
      知被告已因受酒精影響而有降低駕駛能力致無法安全駕車
      之情形，其空言辯稱仍可安全駕駛云云，委無可採。本案
      事證明確，被告犯行洵堪認定，應依法論科。
三、核被告所為，係犯刑法第185 條之3 服用酒類致不能安全駕
    駛動力交通工具而駕駛罪。原審以被告犯行明確，適用刑法
    第185 條之3 之規定，並審酌被告犯罪之動機、目的、手段
    、所生之危害及前科素行等一切情狀，處拘役50日，併科罰
    金新臺幣12萬元，並諭知拘役如易科罰金，罰金如易服勞役
    ，均以新臺幣1,000 元折算1 日，核其認事用法均無違誤，
    量刑並無顯然不當。被告提起上訴，猶執前詞否認犯行，本
    無足採，業如前述。另被告請求從輕量處云云，然被告已有
    2 次酒後駕駛動力車輛之前科紀錄，卻仍不知悔改，猶於酒
    店飲酒作樂後執意駕駛汽車行駛於市區道路，並欲自臺北市
    ○○○路駛至桃園林口，業據被告供述在卷，足見被告行為
    所生危險非低，且未因前案所受刑之宣告而生警惕之心，原
    審斟酌全盤情節予以論處，難認有量刑顯然失當而應予撤銷
    改判之情。本案上訴為無理由，應予駁回。
據上論斷，應依刑事訴訟法第455 條之1 第1 項、第3 項、第36
8 條、第364 條，判決如主文。
本案經檢察官葉惠燕到庭執行職務。
中    華    民    國    99    年    10    月    14    日
                  交通法庭審判長法  官  林庚棟
                                法  官  林欣苑
                                法  官  林勇如
上正本證明與原本無異。
不得上訴。
                                書記官  葉潔如
中    華    民    國    99    年    10    月    14    日
附錄本判決論罪科刑法條全文：
中華民國刑法第185 條之3
服用毒品、麻醉藥品、酒類或其他相類之物，不能安全駕駛動力
交通工具而駕駛者，處1 年以下有期徒刑、拘役或科或併科15萬
元以下罰金。

司法院資訊處製作；財團法人民間司法改革基金會備份。
